Minutes et répertoires du notaire Pierre DESRUES, 17 octobre 1584 - 1589 (étude XXXIX)
Archives nationales
Minutes et répertoires du notaire Pierre DESRUES (étude XXXIX)
17 octobre 1584 - 1589
MC/ET/XXXIX/31 - MC/ET/XXXIX/34, MC/RE/XXXIX/2
DESRUES, Pierre
Archives nationales de France
Minutes et répertoires: la loi 2008-696 du 15 juillet 2008 relative aux archives a fixé à 75 ans à compter de la date de l'acte, ou à 25 ans à compter de la date du décès de l'intéressé si ce délai est plus bref, le délai de communication des minutes et répertoires des notaires; ce délai est porté à 100 ans à compter de la date de l'acte si le document se rapporte à un mineur (code du Patrimoine, articles L213-2, 4e d et 5e).
Autres documents de l'étude (dossiers de clients, comptabilité...): s'agissant d'archives privées, ces documents sont communicables selon les modalités fixées par le déposant ou le donateur.
Certains documents ne sont pas accessibles en raison de leur mauvais état de conservation.
Versement
Accès aux instruments de recherche de tous les notaires de l’étude XXXIX
Archives de l'étude XXXIX
- Minutes de Pierre DESRUES, 17 octobre 1584 - 1589; MC/ET/XXXIX/31 - MC/ET/XXXIX/34
  - Minutes. 1584, 17 octobre - 1585, décembre, 17 octobre 1584 - décembre 1585; MC/ET/XXXIX/31; registre
    Informations concernant le classement:
    Le niveau inférieur de description, quand il existe, correspond aux minutes d'actes. Toutes les minutes ne sont pas forcément décrites une à une. Les descriptions de ces minutes sont plus ou moins détaillées.
  - Minutes. 1586, MC/ET/XXXIX/32; registre
    - DESNOTS (Nicolas) Contrôleur gen/l/ ds bat. § Contrat d'échange au profit de Nicolas DESNOTS de biens situés à MONTMORENCY, 18 janvier 1648; MC/ET/XXXIX/32; fol. XVI
      Origine de l'information:
      Fichier dit 'général' XVIIe-XVIIIe siècles, par le personnel du Minutier, 1954-1999 ( fichier papier entièrement dématérialisé; voir contexte dans le Plan d’orientation général - Notaires de Paris, guides thématiques du Minutier).
      Date de révision: 2011-2012
      Date de création de la notice: 2010
      échange; Desnots, Nicolas
  - Minutes. 1588, MC/ET/XXXIX/33; registre
    - Contrat de mariage entre Barthélémy Asseline, veuf, tailleur d'habits, demeurant rue Saint-Martin, paroisse Saint-Laurent, d'une part, et Barbe Aymery, au service d'honorable femme Barbe Payen, veuve d'honorable homme Nicolas de Laulnay, marchand de vin, bourgeois de Paris, demeurant rue Saint-Martin, paroisse Saint-Laurent, fille de (?) (?) et de Barbe Fillerin, d'autre part., 1er janvier 1588 - 1588; MC/ET/XXXIX/33; fol. 1 (I)
      Informations complémentaires:
      Honorable femme Barbe Payen, maîtresse de la future, stipulant au nom de Rose Fillerin, mère, à laquelle elle promet faire ratifier le contrat.
      Mariages à Paris de 1570 à 1635 (4550 actes), relevés effectués sous la dir. de Roland Mousnier, v. 1960-1976 (voir contexte dans le Plan d’orientation général - Notaires de Paris, guides thématiques du Minutier).
      Date de révision: 2010
      Date de création de la notice: 2007
      contrat de mariage; Saint-Martin (rue); Asseline, Barthélemy; Aymery, Barbe; Fillerin, Barbe; Fillerin, Rose; Laulnay, Nicolas de; Payen, Barbe; employé de maison; commerçant; tailleur d'habits
    - Contrat de mariage entre Pierre Lelorrain, compagnon couturier, demeurant rue des Cinq Diamants, paroisse Saint-Jacques de la Boucherie, d'une part, et Jeanne Vignereux, veuve, demeurant grande rue du Faubourg Saint-Marcel, paroisse Saint-Médard, veuve de Gaillard de Gara, compagnon tondeur, d'autre part., 5 mai 1588; MC/ET/XXXIX/33; fol. 85 (IIIIXX V)
      contrat de mariage; Cinq-Diamants (rue des); Gara, Gaillard de; Lelorrain, Pierre; Vignereux, Jeanne; tailleur d'habits; tisserand
    - Contrat de mariage entre Claude Rocher, maître savetier, demeurant rue d'Avignon, paroisse Saint-Jacques de la Boucherie, fils de (?) (?) et de Jacquette Vallet, demeurant rue Saint-Denis paroisse Saint-Jacques de la Boucherie, d'une part, et Madeleine Hironet, veuve, demeurant rue d'Avignon, paroisse Saint-Jacques de la Boucherie, veuve de Jean Louvet, maître savetier, d'autre part., 27 mai 1588; MC/ET/XXXIX/33; fol. 121 (VIXX I)
      contrat de mariage; Avignon (rue d'); Saint-Denis (rue); Hironet, Madeleine; Louvet, Jean; Rocher, Claude; Vallet, Jacquette; bottier
    - Contrat de mariage entre Daniel Paris, compagnon savetier, demeurant rue de la Mortellerie, paroisse Saint-Gervais, fils de (?) (?) et de Marthe Lherbier, d'une part, et Marie Thonnellier, veuve, demeurant rue Saint-Antoine, paroisse Saint-Gervais, veuve de Charles Choppart, maître savetier, d'autre part., 6 juin 1588; MC/ET/XXXIX/33; fol. 127 (VIXX VII)
      La mère du futur, à présent femme de Toussaint Helie, porteur de foin.
      contrat de mariage; Mortellerie (rue de la); Saint-Antoine (rue); Choppart, Charles; Helie, Toussaint; Lherbier, Marthe; Paris, Daniel; Thonnellier, Marie; magasinier; bottier; bottier
    - Contrat de mariage entre Pierre Cugny, compagnon tailleur d'habits, demeurant rue de la Mortellerie, paroisse Saint-Gervais, d'une part, et Denise Gervais, fille de Pierre Gervais, décédé, orfèvre, et de Geneviève Pichart, décédée, d'autre part., 6 juin 1588; MC/ET/XXXIX/33; fol. 129 (VIXX IX)
      La future, usant et jouissant de ses droits.
      contrat de mariage; Mortellerie (rue de la); Cugny, Pierre; Gervais, Denise; Gervais, Pierre; Pichart, Geneviève; orfèvre; tailleur d'habits
    - Contrat de mariage entre honorable homme Pierre Du Poullyer, tailleur d'habits suivant la cour, demeurant rue des Vieilles Etuves, paroisse Saint-Eustache, d'une part, et honorable femme Marie Hede, veuve, demeurant rue des Vieilles Etuves, paroisse Saint-Eustache, veuve de Martin Labbé, marchand fripier, d'autre part., 14 juillet 1588; MC/ET/XXXIX/33; fol. 154 (VIIXX XIIII)
      contrat de mariage; Vieilles-Etuves (rue des); Du Poullyer, Pierre; Hede, Marie; Labbé, Martin; brocanteur; tailleur d'habits
    - Contrat de mariage entre Jean Bucquet, homme d'armes des ordonnances du Roi sous la charge de monsieur d'Alincourt, demeurant à Pigalle, paroisse de Darmont, d'une part, et Antoinette Doutreleau, veuve, demeurant à Darmont, veuve de noble homme maître Henry de Montpellier, secrétaire du Roi et de feu monseigneur le duc de Montmorency, d'autre part., 23 juillet 1588; MC/ET/XXXIX/33; fol. 161 (VIIIXX I)
      Précisions sur les lieux: Alincourt (Parnes, Oise)--Château; Domont (Val-d'Oise)--Pigalle; Parnes (Oise)--Alincourt
      contrat de mariage; Domont (Val-d'Oise); Montmorency (Val-d'Oise); Parnes (Oise); Alincourt (M. d'); Bucquet, Jean; Doutreleau, Antoinette; Montmorency, Henri de (1534-1614); Montpellier, Henri de; militaire du rang; secrétaire du roi (Ancien Régime); intendant particulier (Ancien Régime)
    - Contrat de mariage entre honorable personne Simon Pescheur, maître taillandier, demeurant rue de la Heaumerie, paroisse Saint-Jaques-de-la-Boucherie, d'une part, et Odette Pousier, veuve, demeurant rue de la Heaumerie, paroisse Saint-Jacques-de-la-Boucherie, veuve de Jean Barat, compagnon armurier, d'autre part., 7 septembre 1588; MC/ET/XXXIX/33; fol. 200 (IIC)
      contrat de mariage; Heaumerie (rue de la); Barat, Jean; Pescheur, Simon; Pousier, Odette; armurier; forgeron
    - Contrat de mariage entre Antoine de Navarre, maître batteur d'or et d'argent, demeurant rue de la Cossonnerie, paroisse Saint-Eustache, d'une part, et Louise Tocquet, majeure, âgée de 27 ans, au logis de Jacques Richard, maître coffretier malletier, présent, et Geneviève Tocquet sa femme, soeur, demeurant rue de la Tabletterie, paroisse Sainte-Opportune, fille de Denis Tocquet, décédé, prévot du sieur maréchal d'Auvert, et de Louise Chauvyn, décédée, d'autre part., 23 octobre 1588; MC/ET/XXXIX/33; fol. 238 (IIC XXXVIII)
      La future, jouissant de ses droits.
      contrat de mariage; Cossonnerie (rue de la); Tabletterie (rue de la); Chauvin, Louise; Navarre, Antoine de; Richard, Jacques; Tocquet, Denis; Tocquet, Geneviève; Tocquet, Louise; batteur de métal; ébéniste; maréchal-ferrant; prévôt (Ancien Régime)
    - Contrat de mariage entre Daniel Piloust, sieur royal au bailliage dudit Brie, greffier royal des Aides et Tailles de Brie Comte Robert et sergent contrôleur et exploitant par tout le royaume de France, demeurant rue Saint-Antoine au Pilier Vert, demeurant à Brie Comte Robert, d'une part, et Espérance Breton, mineure, demeurant rue de la Vieille Monnaie, paroisse Saint-Jacques de la Boucherie, fille d'honorable personne Nicolas Breton, maître joueur d'instruments, demeurant rue de la Vieille Monnaie, paroisse Saint-Jacques de la Boucherie et de Claude Fredel, décédée, d'autre part., 10 novembre 1588; MC/ET/XXXIX/33; fol. 259 (IIC LIX)
      La future habite avec son père; le père de la future, stipulant pour sa fille.
      contrat de mariage; Brie-Comte-Robert (Seine-et-Marne); Pilier Vert (enseigne du); Saint-Antoine (rue); Vieille-Monnaie (rue de la); Breton, Espérance; Breton, Nicolas; Fredel, Claude; Piloust, Daniel; greffier; musicien
    - Contrat de mariage entre Jacques Hubert, maître bourrelier, demeurant rue Saint-Honoré, paroisse Saint-Eustache, d'une part, et Jeanne Dilbet, demeurant rue de Montmartre, paroisse Saint-Eustache, fille de Marin Dilbet, décédé, maître pâtissier, et d'honorable personne Jeanne Jourdain, demeurant rue de Montmartre, paroisse Saint-Eustache, d'autre part., 28 décembre 1588; MC/ET/XXXIX/33; fol. 404 (IIIC IIII)
      La future habite avec ses beau père et mère; la mère de la future, à présent femme de Guillaume Arnoult, maître patissier oublier à Paris, honorable personne; la mère et le beau père de la future, stipulant pour la future épouse.
      contrat de mariage; Montmartre (rue); Saint-Honoré (rue); Arnoult, Guillaume; Dilbet, Jeanne; Dilbet, Marin; Hubert, Jacques; Jourdain, Jeanne; sellier; pâtissier; pâtissier
  - Minutes. 1589, MC/ET/XXXIX/34; registre
- Répertoire(s) de Pierre DESRUES, octobre 1568 - 25 juillet 1696; MC/RE/XXXIX/2
  - Répertoire. 1568, octobre - 1696, 25 juillet, octobre 1568 - 25 juillet 1696; MC/RE/XXXIX/2
    Répertoire du notaire Antoine Pasquier (18 février 1675-25 juillet 1696) et état sommaire des archives de l'étude.
    Répertoire chronologique d'Antoine Pasquier: minutes (18 février 1675-25 juillet 1696), récolement des minutes du terrier de Sainte-Opportune (3 décembre 1682-8 mai 1696), minutes de contrats de tontine (7 janvier 1690-15 janvier 1691), brevets grossoyés (18 février 1675-25 juillet 1696).
    L'état sommaire des archives de l'étude concerne les pratiques de Jacques Landry, Pierre Desrues, Omer Le Jars, Claude I Ménard, Claude II Ménard, d'octobre 1568 à février 1675.
    Informations concernant le classement et la cotation:
    Le niveau inférieur de description, quand il existe, correspond aux mentions d'actes contenues dans le répertoire. Parmi celles-ci, certaines peuvent y être décrites, de manière plus ou moins détaillée. Pour consulter l'acte proprement dit, il convient de rechercher la cote au niveau des articles (registre ou liasse) des minutes du notaire (cote de type 'MC/ET').